臺灣新竹地方法院民事判決  
111年度重訴字第35號
原      告  吳美慧  
訴訟代理人  王彩又律師
被      告  林釉珍  
訴訟代理人  楊隆源律師
上列當事人間清償借款事件，本院於民國111年7月19日辯論終結
，判決如下：
    主      文
原告之訴及假執行之聲請駁回。
訴訟費用由原告負擔。
    事實及理由
壹、程序部分：
一、按「訴狀送達後，原告不得將原訴變更或追加他訴。但有下
    列各款情形之一者，不在此限：一、被告同意者。二、請求
    之基礎事實同一者。三、擴張或減縮應受判決事項之聲明者
    。四、因情事變更而以他項聲明代最初之聲明者。五、該訴
    訟標的對於數人必須合一確定時，追加其原非當事人之人為
    當事人者。六、訴訟進行中，於某法律關係之成立與否有爭
    執，而其裁判應以該法律關係為據，並求對於被告確定其法
    律關係之判決者。七、不甚礙被告之防禦及訴訟之終結者。
    被告於訴之變更或追加無異議，而為本案之言詞辯論者，視
    為同意變更或追加」，民事訴訟法第255條第1項、第2項分
    別定有明文。
二、經查，本件原告起訴時係以原告匯款至被告配偶帳戶之款項
    ，作為本件借貸法律關係請求之借款金額，因而聲明請求被
    告應給付原告新臺幣(下同)6,447,749元，及自民國111年2
    月1日起至清償日止，按年息百分之5計算之利息。嗣於訴訟
    進行中，原告以爭點整理暨準備書三狀變更起訴事實略以：
    依據被告所整理之證五（即被告交付之支票及面額），重新
    比對被告未兌現之支票金額共547萬，扣除還款金額507,850
    元，尚有4,962,150元未清償，故減縮請求聲明之金額為：
    被告應給付原告4,962,150元及自111年2月1日起至清償日止
    ，按年息百分之5計算之利息(見本院卷二第81-91頁），然
    原告起訴時既以匯款金額為借款金額，減縮聲明之借款金額
    改依被告交付未兌現支票之金額為借款金額，二者聲明顯然
    迥異，是原告變更、追加後之消費借貸法律關係顯已與原起
    訴請求之基礎事實不同，且被告當庭表示不同意原告所為上
    開變更追加（見本院卷二第95頁），並列為兩造爭執之事項
    ，亦有本院言詞辯論筆錄在卷可憑（見本院卷二第96頁），
    自影響被告之攻擊與防禦，且甚妨礙本訴之終結，核與民事
    訴訟法第255條第1項但書各款規定不符，不應准許，故本院
    仍應就原告原起訴主張事實為審理範圍，合先陳明。
貳、實體部分：　　
一、原告主張：
（一）被告自110年3月7日、110年3月18日、110年4月15日、110
      年4月28日、110年5月12日、110年5月19日、110年5月25
      日、110年5月28日、110年5月29日、110年6月1日、110年
      6月2日起依序向原告借款192,000元、352,000元、744,00
      0元、495,000元、896,799元、549,600元、1,141,800元
      、10,000元、1,180,000元、1,261,000元、133,400元，
      共計6,955,599元，原告皆依被告之指示將借款轉帳匯入
      被告之夫操禮齊於國泰世華銀行帳戶，嗣被告於110年6月
      8日至同年11月23日間陸續還款共計507,850元，尚有借款
      6,447,749元未清償。原告已於110年12月28日寄發存證信
      函催告被告至遲於111年1月底前返還借款，詎被告置若罔
      聞，為此依民法第478條規定及借貸之法律關係請求被告
      返還借款6,447,749元及自111年2月1日起算之法定遲延利
      息。
（二）原告並不認識訴外人陳俊哲，未曾與陳俊哲接觸碰面過，
      原告所出借之款項自始至終均是依被告之指示匯入被告之
      夫操禮齊國泰世華銀行帳戶內；倘借款之人係陳俊哲，為
      何原告出借之款項係交付被告？為何原告不能直接與陳俊
      哲聯繫，一定要透過被告？此情有被告所提出之訊息，被
      告告訴原告「當然不會讓你連絡，要透過我」可參。原告
      既不認識陳俊哲，且未曾與陳俊哲接觸聯繫過，就連陳俊
      哲的基本資料、聯絡方式，原告均不知道，如何與陳俊哲
      就借貸意思表示合致而成立金錢借貸關係？
（三）被告係要原告將錢單純借款予被告乙節，有被告答辯(二)
      狀第4頁自承「(七)在此期間內有次聊天時，被告向原告
      提到，是否由原告將錢單純借給被告，就好比被告向被告
      的公公一樣，被告定時給原告利息，這樣原告比較沒有風
      險，但原告說她想要自己賺而拒絕被告的提議」可證，雖
      然被告辯稱「原告說她想要自己賺而拒絕被告的提議」，
      惟原告有何理由，甘冒很大的風險，堅持一定要將錢借款
      給一位完全不認識且無法接觸的人？被告所辯顯不合理。
      故由上開被告自承曾建議原告單純借款予被告之事實（因
      被告要從中賺利差）及證據，再參原告自始至終不認識陳
      俊哲此人，原告係將出借的款項交付被告等情，足資證明
      與原告合意成立金錢借貸關係之人確實是被告，兩造間有
      金錢借貸意思之合致。
（四）原告答應借款予被告時，被告有說會交付第三人簽發之支
      票給原告，但並不是每一次借款都有給支票，縱使有給支
      票，票面金額與原告借給被告的金額也不同，此核對被告
      提出之被證2「操禮齊國泰世華銀行帳戶交易明細紀錄」
      、被證3「原告國泰世華銀行活期存款帳號000-00-00000-
      0之票據代收記錄簿」，原告匯款之金額（交付借款金額
      ）與被告交付之票據票面金額並不相同，票據票面金額不
      足或根本無對應之票據可明。倘原告係借款予陳俊哲，不
      應該沒有支票或交付之支票票面金額不足借款金額之情況
      。而由此足資證明借款人應為被告，按因為向原告借款的
      人係被告，無論被告有無交付支票或交付之支票是否足以
      清償某次之借款，對原告而言，若被告所交付之支票不足
      清償借款，仍應由被告負借款清償責任，原告始不在意被
      告是否交付支票或交付之支票票面金額是否足夠清償借款
      金額。
（五）110年5月底被告告訴原告，伊交給原告的支票好像出了問
      題，票主的資金調度出現缺口，需要一點時間處理，徵詢
      原告是否同意將已託收之支票先退回，稍晚再重新存入，
      原告不疑有他，同意先取回託收之支票。詎事後被告只交
      還2張支票正本，其他13張未兌現之支票遭被告取走，被
      告只傳給原告支票影本。若金錢借貸關係存在於原告與陳
      俊哲之間，果真與被告無關，被告憑何取走陳俊哲簽發的
      支票？為何退票之後，由被告向陳俊哲索償，而原告無法
      參與、毫無置喙餘地？又為何被告所聲稱之陳俊哲還款金
      額係匯給被告（匯入被告之夫操禮齊銀行帳戶），而非由
      陳俊哲匯給原告？且所謂的還款507,850元，係由被告以
      其夫操禮齊的銀行帳戶轉帳給原告，且分五個月的時間、
      分27次、金額不等之方式還款。凡此，若謂借款人不是被
      告，孰能置信。
（六）綜上，爰聲明：
    ⒈被告應給付原告6,447,749元，及自111年2月1日起至清償
      日止，按年息百分之5計算之利息。
　　⒉訴訟費用由被告負擔。
　　⒊請准供擔保宣告假執行。
二、被告則以：
（一）被告否認與原告間有任何借貸關係存在，事實上原告係將
      款項出借予訴外人陳俊哲，陳俊哲於108年12月間提議以
      票據向被告短期借貸，並允諾支付利息，被告於斯時開始
      與陳俊哲建立票據借貸關係。原告於109年4月間得知被告
      與陳俊哲在做票據借貸賺利息，原告表示伊有興趣，接著
      詳細詢問被告做了多久？如何操作？是否有風險等問題，
      被告都一一向原告說明包括交易模式及風險問題，並說明
      陳俊哲現為國泰人壽保險公司展業嘉縣通訊處的課長。被
      告於109年4月21日傳LINE詢問原告：「如果有票妳真的想
      要？」原告回答：「好，我要！」當時被告曾告訴原告，
      有被告吃不下的票才會釋出給原告，雖然係透過被告匯款
      ，但借貸關係存在於原告與陳俊哲間，所以被告會將原告
      的款項匯給陳俊哲，並將陳俊哲的支票交予原告。109年5
      月間原告開始匯款及收受第一張支票，被告並告訴原告如
      何代收支票，後來的模式就是有多的支票被告吃不了就問
      原告是否有意願，並說明包括支票日期、金額、利息，原
      告同意的話就匯款到被告配偶操禮齊的國泰世華銀行帳戶
      ，被告再將錢匯到陳俊哲的帳戶，另一方面將陳俊哲的支
      票交付原告代收；原告做了幾次後，因為每次都要約到兩
      造能一起去銀行的時間，原告覺得麻煩，所以就委託被告
      幫原告代收存入，被告即對原告的支票由代收存入原告的
      銀行帳戶，作業完成後，被告會拍照傳LINE給原告檢查核
      對。直至110年5月31日陳俊哲電話告知被告，當天的支票
      好像出了點問題，並稱其會計挪用帳款，導致資金調度出
      現了缺口，等處理好就能再入帳，陳俊哲叫被告隔天先去
      把退票的支票再重新代收存入，因為兩造都有，所以被告
      約了原告一起去國泰世華銀行六家分行把各自被退票的支
      票重新代收存入。兩造聽信陳俊哲的說詞，但是後來又退
      票了，合計陳俊哲積欠被告部分為1102萬元、積欠原告部
      分為548萬元、積欠訴外人葉靜露部分為30萬元。陳俊哲
      在退票之後陸續有匯一些錢回來，金額總共是1,315,700
      元，每一筆回來的錢兩造雙方都有討論如何分配，經過大
      家的同意才執行，最後被告與原告各自分配507,850元，
      訴外人葉靜露分配30萬元。110年10月26日之後陳俊哲沒
      有再匯款，原告邀被告一同去諮詢法律扶助，兩造在發生
      退票過程中都是一起討論如何處理，確實無借貸關係。
（二）綜上，爰答辯聲明：
　　⒈原告之訴及假執行之聲請均駁回。
　　⒉訴訟費用由原告負擔。
　　⒊如受不利益之判決，願供擔保免為假執行。　　　　
三、兩造不爭執事項：
（一）原告自民國109年5月14日起至110年6月2日止，曾匯款如
      本院卷二第43-61頁所示日期、金額之款項至被告之夫操
      禮齊設於國泰世華銀行竹北分行帳號0000000000000000號
      帳戶內（下稱系爭操禮齊帳戶）。
（二）本院卷一第371頁上方代收簿照片一至七筆之支票係兩造
      一同前往銀行存入原告名下國泰世華銀行活期存款帳號00
      0000000000000號帳戶（下稱原告系爭帳戶），嗣於109年
      6月間原告將系爭帳戶之代收紀錄簿交給被告後，被告將
      除上開支票外本院卷一第371-387頁的支票存入原告系爭
      帳戶內，被告均會在上開支票存入後，將原告系爭帳戶代
      收存簿拍照後張貼在兩造間之LINE電子軟體通訊對話，其
      中如本院卷一第51-63頁之15張支票並未兌現。
（三）兩造間有本院卷一第81-347頁LINE電子軟體通訊對話內容
      。
（四）原告未曾與訴外人陳俊哲見面。
（五）訴外人陳俊哲於110年6月8日至110年10月26日匯款1,315,
      700元至系爭操禮齊帳戶內。
（六）被告於110年6月8日至同年11月23日止，由系爭操禮齊帳
      戶轉帳如本院卷二第61-65頁所示日期、金額共507,850元
      至原告系爭帳戶。
四、本院之判斷：
（一）按稱消費借貸者，謂當事人一方移轉金錢或其他代替物之
      所有權於他方，而約定他方以種類、品質、數量相同之物
      返還之契約，民法第474條第1項定有明文。而所謂消費借
      貸，於當事人間必本於借貸之意思合致，而有移轉金錢或
      其他代替物之所有權於他方之行為，始得當之。是以消費
      借貸，因交付金錢之原因多端，除有金錢之交付外，尚須
      本於借貸之意思而為交付，方克成立。倘當事人主張與他
      方有消費借貸關係存在者，自應就該借貸意思互相表示合
      致及借款業已交付之事實，均負舉證之責任，其僅證明有
      金錢之交付，未能證明借貸意思表示合致者，仍不能認為
      有該借貸關係存在（最高法院98年度台上字第1045號號裁
      判要旨參照）。再按支票為無因證券，交付票據之原因甚
      多，或為贈與、或為買賣、或為確保當事人間已存在之法
      律關係、或為消滅已存在之法律關係，非僅囿於金錢借貸
      一端而已，故除別有證據外，僅為支票之簽發、授受或轉
      讓，自不足以證明其原因事實（最高法院89年度台上字第
      1082號判決意旨參照）。次按當事人主張有利於己之事實
      者，就其事實有舉證之責任，民事訴訟法第277條本文定
      有明文。而民事訴訟如係由原告主張權利者，應先由原告
      負舉證之責，若原告先不能舉證，以證實自己主張之事實
      為真實，則被告就其抗辯之事實即令不能舉證，或其所舉
      證據尚有疵累，亦應駁回原告之請求（最高法院100年度
      台上字第415號民事判決可資參考）。準此，本件原告主
      張其借貸被告等情，為被告所否認，揆之上開規定及舉證
      責任分配之說明，自應由原告對於兩造間達成消費借貸之
      意思表示合致，及原告已交付借款予被告等事實，負舉證
      責任。
（二）原告就其上開主張被告借款部分，雖據提出原告系爭帳戶
      匯款明細、被告交付之支票影本15紙為證（見本院卷一第
      15、49、51-63頁），而被告就原告自109年5月14日起至1
      10年6月2日止曾匯款如本院卷二第43-61頁所示日期、金
      額之款項至被告之夫系爭操禮齊帳戶，同意列為上開不爭
      執事項（一），則原告主張其於110年3月7日、110年3月1
      8日、110年4月15日、110年4月28日、110年5月12日、110
      年5月19日、110年5月25日、110年5月28日、110年5月29
      日、110年6月1日、110年6月2日起依序依被告之指示轉帳
      匯入192,000元、352,000元、744,000元、495,000元、89
      6,799元、549,600元、1,141,800元、10,000元、1,180,0
      00元、1,261,000、133,400元至系爭操禮齊帳戶等情，應
      堪認定。然查，金錢匯款之緣由非僅借貸一端，上開匯款
      僅得證明原告有交付金錢予被告之事實，而上開支票僅得
      證明原告曾收受被告所交付之支票，部分支票又經被告取
      回之事實，均尚不足以證明兩造間就此等匯款金額有成立
      消費借貸法律關係之合意。
（三）細繹不爭執事項（三）兩造於109年4月21日起至110年5月
      24日間對話內容為「被告：說真的，如果有票，你想要吼
      。我回去算一下，我夠不夠。但不要亂跟別人講」、「原
      告：好。我要。這次時間多久！」、「被告：10-12天。
      但我要先算一下」、「原告：好！知道。如果有空幫我寫
      一下操作方式！選票〉匯款（扣利息）確定只有國泰銀行〉
      〉何時收到支票〉兌現遵時。（你可以幫我聯絡，還是我自
      己聯絡，怕你太忙）」「被告：當然不會讓你聯絡，又透
      過我。這不急，我再跟你說」、「原告：那當然好丫。呵
      。上課去」、「被告：若有，我會跟你說，多少錢，票時
      間，帳號給你，匯錢過來，我會拿票給你。就這麼簡單」
      、「原告：讚，很好」「被告上傳爭系爭操禮齊帳戶存摺
      封面。若當天，你9點前能匯嗎，不然你就是要前一天匯
      過來。到時討論」、「原告：早上九點？銀行沒開不太行
      。先設定前一天！」、「被告：因為當天九點前要轉給對
      方」、「原告：那我先一天給你」、「被告：基本上是這
      樣，有多的票，我吃不下再問你」、「原告：好喔」、「
      被告：OK」、「原告：沒問題。你別吃飽...我隨緣，你
      不要有壓力」、「被告：你要先試1張5/15、12萬、12天
      、1100」、「原告：5/15＋12所以5/27」、「被告：對。
      你可以嗎？」、「原告：票又來了」「被告：票週一寄，
      週二到」、「原告：所以匯118900？」、「被告：對」、
      「原告：我已經從國泰世華銀行（即原告系爭帳戶）轉帳
      TWD＄118,900元到你的帳戶（即系爭操禮齊帳戶）」「被
      告：OK」、「原告：要取？我也要一起入支」、「被告：
      我們一個人取就好，一起辦」、「【被告上傳發票人為林
      秋慧支票1紙及其他支票2紙】所以如何」、「原告：銀行
      到幾點」、「被告：3：30」、「原告：你想來嗎，又去
      銀行嗎，不去我就去找你拿」「被告：那我們銀行集合」
      、「被告：6/5、25萬元、6/30，你要嗎，5000」、「原
      告：我看一下＄」「被告：好喔」、「原告：你有存過那
      麼多天？」、「被告：還有分三個月的勒耶」、「原告：
      好。這張給我」「被告：好」、「被告：6/9，7萬10天，
      500。6/10，6萬10天，400。看到快回我」、「原告：馬
      上看。可。你再告訴我那幾筆。如果我睡了，明天會看」
      「被告：共3筆，6/5、25萬元、6/30、5000，6/9，7萬10
      天，500。6/10，6萬10天，400」、「原告：三筆我？」
      、「被告：對」、「原告：好！晚安」「被告：是否可？
      」、「原告：可」、「被告：今天票的部分，你的票只會
      先來兩張，欠的兩張下星期」、「原告：好」、「被告：
      因為對方票又不夠開，要等下週去銀行拿支票」、「被告
      ：今天的票也還沒到，郵差來了，可是卻沒有我的信件，
      所以如果來不急也只能明天，因為昨天寄出基本上今天要
      收到才對」、「原告：好」「被告上傳不爭執事項（二）
      之原告系爭帳戶之票據代收紀錄簿」、「被告：6/20、20
      萬20天、2800、7/9，6/24，20萬20天、2800、7/13，吃
      不吃」、「原告：我看一下，20號禮拜六對嗎」、「被告
      ：是」、「原告：二筆OK，都我？」、「被告：對，這我
      不夠了，看你要嗎」、「原告：好我二筆」「被告：7/8
      ，10萬，10天700，你要嗎」、「原告：就這張？」、「
      被告：只有這張我吃不下，哈哈」、「原告：呵-七月份
      吃很飽」「被告：7/20、15萬15天1700、8/3，7/21，15
      萬元15天1700、8/4」、「原告：等一下，二筆可以，謝
      謝」、「被告：9/21、25萬25天3500，9/22、22萬20天、
      2500，9/23、25萬25天3500」、「原告：全收，還有＄可
      再來」「被告：9/20、246500、217500、246500」、「原
      告：9/20前二筆可以。9/22第三筆匯」、「原告：問一下
      有入那一謝的票，我先對一下日期有無輸入」「被告被告
      上傳不爭執事項（二）之原告系爭帳戶之票據代收紀錄簿
      」、「原告：謝謝」等情，佐以不爭執事項（二）之本院
      卷一第371頁上方代收簿照片1至7筆之支票係兩造一同前
      往銀行存入原告系爭帳戶，嗣於109年6月間原告將系爭帳
      戶之代收紀錄簿交給被告後，被告將除上開支票外本院卷
      一第371-387頁的支票存入原告系爭帳戶內，被告均會在
      上開支票存入後，將原告系爭帳戶代收存簿拍照後張貼在
      兩造間之LINE電子軟體通訊對話，其中如本院卷一第51-6
      3頁之15張支票並未兌現等情，足認被告辯稱原告系爭帳
      戶匯入系爭操禮齊帳戶之金額，係原告於109年4月起透過
      被告介紹訴外人陳俊哲以票據向原告短期借貸，並允諾支
      付利息，原告於斯時開始與陳俊哲建立票據借貸關係，被
      告收受陳俊哲之支票後，幫原告存入原告系爭帳戶內並登
      載支票在原告系爭帳戶之票據代收紀錄簿後，再拍照後上
      傳LINE電子軟體通訊通知原告等情，應非杜撰。
（四）再參之兩造不爭執事項（五）訴外人陳俊哲於110年6月8
      日至110年10月26日匯款1,315,700元至系爭操禮齊帳戶內
      及不爭執事項（六）被告於110年6月8日至同年11月23日
      止，由系爭操禮齊帳戶轉帳如本院卷二第61-65頁所示日
      期、金額共507,850元至原告系爭帳戶等情，佐以不爭執
      事項（三）兩造間於111年6月2日至111年11月15日對話內
      容「原告：我已經從國泰世華銀行（即原告系爭帳戶）轉
      帳TWD＄133,400原到你的帳戶（即系爭操禮齊帳戶）」、
      「被告：你沒6/2的票吧」、「原告：沒有入票，怎麼了
      ，又沒入，6/2我是沒有喔」、「被告：沒有就OK」、「
      原告：有狀況？」、「被告：還不知道」、「原告：保佑
      」、「被告：哈哈，應該有可能已預告，他們說查到會計
      盜錢，姑且相信，不然他也不會很緊張的要我把退票重新
      嘎進去」、「原告：今天你又去重入？」、「被告：還不
      知道」、「原告：但已過三」、「被告：銀行端也沒通知
      ，要等網路5點左右才會秀出」、「原告：會被會計害慘
      」、「被告：錢都在裡面還沒回來」、「原告：星期二還
      叫我們先找＄放進去」、「被告：我今天還淘空了勒」、
      「原告：這哥會那麼突然，依你們的了解，但是昨天的有
      入」、「被告：我票不進來後面都無法匯出」、「原告：
      他會不會又要挖更多我們的＄」、「被告：煩惱也沒用只
      能相信他」、「原告：希望沒事」、「被告：你清楚你的
      票嗎，你把你每天要入的統計給我，目前可能抓一週內的
      」、「原告：我有記」、「被告：在做給我」、
　　　「原告：謝謝幫忙，一顆心弦在那裡，大家要一起撐過去
      」、「被告：我頭都要炸了，後續處理票的部分，是說分
      配匯回來」、「原告：在看怎麼分配」、「原告：你今天
      有去把退票領出來的嗎還順利嗎」、「被告：還在這」、
      「原告：今天有消息了嗎？」、「被告：要等明天」、「
      原告：明天等好消息」、「被告：希望」、「原告：我知
      道。我一直問你我都怕你覺得我很煩」、「被告：他說明
      天中午看能先處理一些金額，我壓力也好大呀」、「原告
      ：他有說叫我們給他一點時間嗎」、「被告：我頭要炸了
      血壓應該很高，他都還說會補償我，我說先把這處理好比
      較重要」、「原告：我只是不太了解他們的錢到底還有多
      少，你跟講我們的本錢先生給我們就好，其他的以後在慢
      慢熟」、「原告：你應該沒有超過1000吧」、「被告：你
      猜的差不多」、「原告：我出社會也沒賺那麼多我大概5
      百多，重點還拿的爸爸的錢」、「被告：我也是有公婆」
      、「原告：你哥覺得他會還我們嗎」、「被告：他覺得會
      」、「被告：先處理你們的」、「原告：好」、「被告：
      他說有得入會告知我，我晚點轉，先去趟銀行」、「原告
      ：謝謝」、「被告：我還沒跟靜露說先徵得你同意」、「
      原告：好，希望對方願意處理最好」、「被告：求天求地
      了」、「原告：我也怕你一個人承擔心理壓力很大，我們
      都不能倒」、「原告：但是我們是希望未來趕快回來但是
      這樣子金額應該速度沒有那麼快」、「被告：若能慢慢回
      來，我是沒關係」、「原告：那對方今天有說些什麼？」
      、「被告：沒有，我問明天還會有錢會來，對嗎，他說有
      會告知我，我還問他可以30嗎，他說不夠，我本來是想先
      解決靜露那」、「原告：你哥跟他比較好，再探一下狀況
      」、「被告：你有想過最壞的狀況，和我們該如何處理嗎
      」、「原告：哥怎麼說」、「被告：沒」、「原告：票據
      沒有任何法律可走」、「被告：總之他樂觀，你有研究懂
      嗎，其實我不知能怎麼辦，我又卡在房貸保險」、「原告
      ：對方昨天這樣說，我沒看到日期和金額，我超慌」、「
      被告：這個月都要燒光了，是呀」、「原告：我們能跟他
      談扣掉利息，還我們本金？利息不要了，他有＄還我們？
      」、「原告：你一千多我五百多哥多少」、「被告：我票
      1102扣掉本應匯給他沒匯的大約950」、「原告：我老公
      要留我還叫他給我，他不曾罵我，事實我錯了（同理可證
      ）」、「原告：我問你他打給你後來協議怎麼做？」、「
      被告：沒有協議怎麼做，就是寄回去，他才能怎麼做」、
      「原告：恩，有風險」、「被告：裡面有你的兩張，你寄
      嗎」、「原告：可不可以跟他問你錢匯我，我們馬上寄給
      他這樣我們比較不會怕，我們能這樣說嗎」、「被告：重
      點沒錢匯」、「原告：但是我們請他先解決前面那兩張票
      」、「原告：票先不還給他，請他告訴我們什麼時候抵押
      會有錢出來，我們再把票還給他」、「被告：那我先徵得
      你同意，今天有兩張是你的，要寄回去嗎」、「被告：再
      看能有多少，再來分配」、「原告：才12，哭哭了」、「
      被告：你給個意見，怎麼分配，對，怎麼感覺像乞丐跟人
      家分」、「原告：我們那麼多要很久才回」、「被告：上
      次轉回的25萬，我全部不敢留都給了我朋友，導致於我這
      個月保險跟卡費都要繳不出來了，當時票為進原本要匯的
      款項因不足，連先生薪水都拿進來湊，我真的不知道後面
      的生活費怎麼辦，剛剛先跟他哭了一段，他回下週會再入
      」、「原告：還有我，老的小的都在家裡，朋友又斷手，
      這個下一次幫我加一下」、「被告：夠慘的」、「原告：
      我都不知道怎麼辦了，12你有什麼想法，如果大家都公平
      那不然先均分呢大家都有困難」、「被告：你覺得呢」、
      「原告：你覺得呢」、「被告：我就是在想要怎麼分」、
      「原告：先均分，紓困一下」、「被告：轉4萬過去了」
      、「原告：真的只來12喔，他人還聯絡的到比較安全，現
      在不要不見比較重要」等情，益徵被告辯稱直至110年5月
      31日陳俊哲電話告知被告稱其會計挪用帳款，導致資金調
      度出現了缺口，等處理好就能再入帳，陳俊哲叫被告隔天
      先去把退票的支票再重新代收存入，因為兩造都有，所以
      被告約了原告一起去把各自被退票的支票重新代收存入，
      兩造聽信陳俊哲的說詞，但是後來又退票了，陳俊哲在退
      票之後陸續有匯一些錢回來，金額總共是1,315,700元，
      每一筆回來的錢兩造雙方都有討論如何分配，經過大家的
      同意才執行，最後被告與原告各自分配507,850元，訴外
      人葉靜露分配30萬元。110年10月26日之後陳俊哲沒有再
      匯款，兩造間確實無借貸關係存在等語，應為真正，洵可
      採信。
（五）原告所提出之110年3月7日、110年3月18日、110年4月15
      日、110年4月28日、110年5月12日、110年5月19日、110
      年5月25日、110年5月28日、110年5月29日、110年6月1日
      、110年6月2日起各匯款192,000元、352,000元、744,000
      元、495,000元、896,799元、549,600元、1,141,800元、
      10,000元、1,180,000元、1,261,000元、133,400元至系
      爭操禮齊帳戶之各次匯款證據，皆不足證明兩造確有就各
      款項達成消費借貸意思表示合致，是原告主張兩造間曾就
      系爭款項達成消費借貸之意思表示合致云云，容難憑取。
五、從而，原告依消費借貸法律關係，請求被告給付原告6,447,
    749元，及自111年2月1日起起至清償日止，按年息百分之5
    計算之利息，為無理由，應予駁回。又原告之訴既經駁回，
    其假執行之聲請亦失所依附，應併予駁回。
六、本件事證已臻明確，兩造其餘攻擊防禦方法及所提證據，經
    本院審酌後，認與本件判決結果均不生影響，爰不一一予以
    論駁贅述。
七、據上論結，原告之訴為無理由，依民事訴訟法第78條，判決
    如主文。
中    華    民    國   111    年    8     月    12    日
                  民事第二庭  法  官  傅伊君
以上正本係照原本作成。　　　　　　　　　
如對本判決上訴，須於判決送達後二十日之不變期間內，向本院
提出上訴狀（應附繕本）。如委任律師提起上訴者，應一併繳納
上訴審裁判費。 
中　　華　　民　　國　　111 　年　　8 　　月　　12　　日
　　　　　　　　　            書記官  彭富榮